臺灣桃園地方法院交通事件裁定　　　　99年度交聲字第1860號
原處分機關　交通部公路總局新竹區監理所
異　議　人
即受處分人　徐玉潮
上列異議人即受處分人因違反道路交通管理處罰條例案件，對於
交通部公路總局新竹區監理所中壢監理站民國99年12月20日以桃
監裁罰字第裁52-1CLA03692號違反道路交通管理事件裁決書所為
處分，聲明異議，本院裁定如下：
    主  文
異議駁回。
    理  由
一、原處分意旨略以：異議人即受處分人徐玉潮於民國98年11月
    24日上午7 時30分許，在新北市樹林區○○○○○路段，因
    在道路收費停車處所停車經催繳不依規定繳費，且於98年12
    月21日、99年1 月11日各經通知補繳一次後，仍不補繳上開
    停車費，新北市政府交通局乃依道路交通管理處罰條例第56
    條第2 項規定逕行舉發。嗣異議人不服而提出申訴，經交通
    部公路總局新竹區監理所桃園監理站（下稱原處分機關）調
    查結果認異議人確有上開違規行為，乃於99年12月20日開立
    桃監裁罰字第裁52-1CLA03692號違反道路交通管理事件裁決
    書，裁處異議人即受處分人罰鍰新臺幣（下同）300 元。
二、聲明異議意旨略以：系爭車輛業經異議人於96年1 月9 日辦
    理報廢，車牌亦已繳回，異議人於上開時間不可能駕駛系爭
    車輛在上開地點停車，遑論有原處分所稱之違規行為，爰依
    法聲明異議，請求撤銷原處分云云。
三、按汽車駕駛人在道路收費停車處所停車，未依規定繳費，主
    管機關應書面通知駕駛人於七日內補繳，並收取必要之工本
    費用，逾期再不繳納，處300 元罰鍰，道路交通管理處罰條
    例第56條第2 項定有明文。
四、經查，異議人所稱「系爭車輛於上開違規時間前業已辦理報
    廢，並已將牌照繳回監理機關」等情，有原處分機關竹監桃
    字第1000000530號函、汽車領牌歷史紀錄、汽車異動歷史紀
    錄及異議人申訴時自行檢具之汽車車輛異動登記書等在卷可
    稽，足堪信實。惟查，異議人提出申訴後，新北市政府交通
    局業於98年11月19日派員會同相關單位至現場會勘，發現該
    車係以未懸掛車牌方式停放於上開違規地點，其引擎號碼暨
    車身號碼為YLN331GLI04332等情，亦有前揭竹監桃字第1000
    000530號函、汽車車籍查詢在卷可稽。而上開引擎/ 車身號
    碼經與車籍資料行交叉比對，查得車牌號碼為LC-9156 號，
    登記車主徐玉潮（身分證統一編號Ｚ000000000號），確為本
    件異議人無誤，是上開違規時間在上開道路收費停車處所停
    車之車輛，確為系爭車輛無疑，亦堪認定。再查，異議人雖
    將系爭車輛辦理報廢並繳回牌照等情，惟尚未將相關手續辦
    妥，亦有前揭竹監桃字第1000000530號函在卷可憑，異議人
    漏未辦妥車輛報廢手續，致使系爭車輛仍可駕駛上路，並在
    收費停車處所停車，異議人復未提出任何積極證據證明當時
    將系爭車輛停在上開地點之駕駛人非其本人，並提出當時係
    由何人駕駛該車而將該車停在該處，其上開所辯，無非卸責
    之詞，不足採信。本院自無從因該車有辦理報廢手續並將牌
    照繳回，於違規當時並未懸掛車牌等情，即認異議人無將系
    爭車輛停在上開地點之事實。
五、綜上所述，異議人於上開時、地將系爭車輛停在道路收費停
    車處所之事實，已堪認定。而異議人屢經通知繳納停車費、
    補繳停車費仍置之不理未依規定繳納之事實，異議人亦不爭
    執，是異議人確有該當「在道路收費停車處所停車，未依規
    定繳費」之違規事實。從而，原處分機關依前揭道路交通管
    理處罰條例第56條第2 項、處理細則及違反道路交通管理事
    件統一裁罰標準表之規定，開立前揭裁決書裁處異議人罰鍰
    300 元之處分，並無違誤。異議人以前詞置辯，指摘原處分
    不當，並無理由，應予駁回。
據上論斷，應依道路交通事件處理辦法第19條，裁定如主文。
中    華    民    國    100     年    1   月  31      日
                    交通法庭  法  官  黃鏡芳
以上正本證明與原本無異。
如不服本裁定，應於裁定送達後5 日內向本院提出抗告狀。
                              書記官  劉家蕙
中    華    民    國   100    年    2     月    8     日